

CAROLINA SAMACA GONZALEZ

DESARROLLO WEB

PERFIL EJECUTIVO

Desarroladora we y administradora de empresas;

Con excelente desempeño en todas las actividades y responsabilidades, mediante la profundización, investigación y aprendizaje de cada área de interés; trabajo en equipo comprometido, dirigiendo esfuerzos hacia un objetivo común para obtener resultados visibles y productividad en cada actividad.

HABILIDADES

- Trabajo en equipo
- Gestion de tiempo
- Orientacion a resultados
- Gedtion de tiempo

DATOS DE CONTACTO

Teléfono fijo: 3281349 Móvil: 3015187390 Correo electrónico: carolinasamacagonzalez@gmail.com Sitio web: https://carolinasamaca.netlify.app/ Linkedin: https://www.linkedin.com/in/carolinaisabel-samac%C3%A1-gonz%C3%A1lez-976b79171/ Bogota, Colombia.

EXPERIENCIA

ASISTENTE ADMINISTRATIVO · JYM CONSULTORES

Febr. 2018 - Dic 2018

Control y manejo de archivo, Radicación de facturas, Manejo del programa Helisa. Demás actividades asignadas por mi jefe.

APRENDIZ SENA · CREAR PAÍS

24 Dic 2013-24 Sep. 2014

Gestionar cartera castigada, Manejo de base de datos, Fidelización del

cliente, Localización de datos, Colaborar en las diferentes áreas. Demás actividades asignadas por mi jefe. Cumpliendo siempre con los

objetivos de la organización obteniendo reconocimiento económico

EDUCACION

BOOTCAMP DESARROLLO WEB

Educamas | 2021 - 2021

Bootcamp intensivo de desarrollo full stack con duración de 5 meses

Simulación de un ambiente laboral en el cual se desarrollaron proyectos con diferente complejidad, con el fin de adquirir conocimientos en HTML, CSS, JavaScript., GitHub, Angular, Node.js Figma, Trello, Metodologías ágiles (Scrum)

FUNDACIÓN UNIVERSITARIA DEL ÁREA ANDINA Profesional en Administración de Empresas 2015-2017

OTROS CURSOS

- Universidad Nacional de Colombia
 Gestion y evaluacion de proyectos Nacional de Colombia
 Diciembre 2020
- IE Business School Coursera
 Curso Dirección, gestion y evaluacion de proyectos
 Diciembre 2020
- Fundacion Robin Book Ingles A2 2019